【裁判字號】    98,上易,274
【裁判日期】    980505
【裁判案由】    竊盜
【裁判全文】
臺灣高等法院高雄分院刑事判決         98年度上易字第274號
上  訴  人
即  被  告  甲○○
                    （現另案於臺灣高雄第二監獄執行中）
上列上訴人因竊盜案件，不服臺灣高雄地方法院98年度審易字第
49號中華民國98年2 月23日第一審判決（起訴案號：臺灣高雄地
方法院檢察署97年度偵字第18758 、25322 號），提起上訴，本
院判決如下：
     主  文
上訴駁回。
     理  由
一、按上訴書狀應述具體理由；又第二審法院認為上訴書狀未
    述理由或上訴有刑事訴訟法第362 條前段之情形者，應以
    判決駁回之，同法第361條第2項、第367條前段定有明文。
二、經查，上訴人即被告甲○○雖於上訴期間屆滿（即98年3 月
    12日）前提出上訴書狀，復於98年3 月10日提出上訴理由狀
    ，然上訴理由狀僅泛指：被查扣之小剪刀1 支，係供被告修
    剪指甲之用，絕非用來犯罪之用，不應論以帶兇器竊盜罪
    ，應改依普通竊盜罪論科云云。惟查被告係以其客觀上可供
    兇器使用之小剪刀插入鑰匙孔，竊取被害人林紋帝之機車，
    並導致機車鑰匙被破壞等情，業據被害人林紋帝於警詢及偵
    查中指述明確，並據查獲被告之警員邱集田於原審審理時結
    證無訛。被告上訴意旨，僅執前詞，請求從輕量刑，並未具
    體述原審判決有何違背法令之處，其上訴即不合法律上之
    程式。再上訴不合法律上之程式之情形，依刑事訴訟法第36
    7 條但書規定：「但其情形可以補正而未經原審法院命其補
    正者，審判長應定期先命補正。」，係指上訴書狀未敘述理
    由，原審未命補提理由書狀之情形。換言之，應認僅於被告
    上訴未述理由時，原審法院可命其補正，而未經原審法院
    命其補正，第二審法院審判長始應定期間先命補正，苟被告
    提起上訴時，上訴書狀已載理由者，即不適用。茲上訴書狀
    述之上訴理由是否具體，既非原審法院可命補正之事項，
    即毋庸先命補正。從而，上訴人即被告甲○○之上訴理由書
    狀未述具體理由，且於上訴期間屆滿後之20日內（即98年
    4 月1 日以前），亦未補提上訴具體理由，依上開規定，顯
    屬違背法律上之程式，應由本院依同法第367 條前段、第37
    2 條不經言詞辯論判決如主文。
中    華    民    國    98    年    5     月    5     日
                  刑事第九庭    審判長法  官  莊秋桃
                                      法  官  范惠瑩
                                      法  官  謝宏宗
以上正本證明與原本無異。
本件判決不得上訴。
中    華    民    國    98    年    5     月    5     日
                                      書記官  蘇恒仁
附錄本判決論罪科刑法條：
中華民國刑法第321條第1項第3款
（加重竊盜罪）
犯竊盜罪而有左列情形之一者，處6 月以上、5 年以下有期徒刑
：
三、攜帶兇器而犯之者。


司法院資訊處製作；財團法人民間司法改革基金會備份。
